【裁判字號】    98,易,223
【裁判日期】    980114
【裁判案由】    違反商標法
【裁判全文】
臺灣臺中地方法院刑事判決               98年度易字第223號
聲  請  人  臺灣臺中地方法院檢察署檢察官
被      告  甲○○
上列被告因違反商標法案件，經檢察官聲請簡易判決處刑（97年
度撤緩偵字第437 號），本院臺中簡易庭認不宜逕以簡易判決處
刑，移由本院刑事庭依通常程序審理，判決如下：
    主    文
本件公訴不受理。
    理    由
一、公訴意旨如附件聲請簡易判決處刑書所載。
二、按案件有起訴之程序違背規定之情形者，應諭知不受理之判
    決，並得不經言詞辯論為之，刑事訴訟法第303條第1款、第
    307條分別定有明文。又按被告於緩起訴期間內，違背第253
    條之2第1項各款之應遵守或履行事項者，檢察官得依職權或
    依告訴人之聲請撤銷原處分，繼續偵查或起訴；被告接受撤
    銷緩起訴處分書後，得於7 日內以書狀敘述不服之理由，經
    原檢察官向直接上級法院檢察署檢察長或檢察總長聲請再議
    ，復為同法第253條之3第1項第3款、第256條之1第1 項所明
    定。再按，不起訴或緩起訴處分書得聲請再議者，其再議期
    間及聲請再議之直接上級法院檢察署檢察長或檢察總長，應
    記載於送達告訴人處分書正本，同法第256條第2項亦規定甚
    詳，且該規定依同法256條之1第2 項，於送達於被告之撤銷
    緩起訴處分書準用之。準此，檢察官撤銷緩起訴處分後，撤
    銷緩起訴處分書除應記載再議期間及聲請再議之直接上級法
    院檢察署檢察長或檢察總長外，並應送達被告，俾使被告就
    檢察官撤銷緩起訴處分有聲明不服之機會，若檢察官撤銷緩
    起訴處分書未合法送達於被告，則再議期間無從起算，該撤
    銷緩起訴之效力尚未確定，如檢察官逕行起訴，其起訴之程
    序，自屬違背規定，合先敘明。
三、查被告涉犯本件違反商標法案件，經臺灣臺中地方法院檢察
    署檢察官於民國97年1 月17日以97年度偵字第1250號為緩起
    訴處分，期間為1年，且被告應於緩起訴處分屆滿前2個月內
    ，參加臺灣臺中地方法院檢察署舉辦之法治教育2 場次，而
    該緩起訴處分經檢察官依職權送請再議後，由臺灣高等法院
    臺中分院檢察署於同年2月25日以97年上職議字第898號為駁
    回再議之處分而確定在案等情，有96年12月27日偵訊筆錄及
    上開緩起訴處分書及臺灣高等法院台中分院檢察署處分書各
    1份在卷可稽。嗣臺灣臺中地方法院檢察署檢察官以97年3月
    20日中檢輝護屏字第022839號通知函通知被告應於同年4 月
    25日上午8 時40分至該署參加法治教育，而該函寄送至被告
    之居所即臺中市西屯區○○○○街8 號，且因未獲會晤被告
    本人及其他具有受領權人，遂於同年3 月25日寄存於臺中市
    警察局第六分局市政派出所；因被告並未如期前往接受法治
    教育，檢察官再以97年5 月28日中檢輝護屏字第084220號函
    通知並告誡被告應於同年6 月27日至該署參加法治教育，而
    該函寄送至被告上開居所，並於同年6月3日寄存於臺中市警
    察局第六分局市政派出所；另寄至被告戶籍地即高雄市前鎮
    區○○○路192之1號8 樓，惟因遷移不明而退回等情，有上
    開函文2份、送達證書3份及退回之信封1 件在卷可參。嗣因
    被告亦未於97年6 月27日至臺灣臺中地方法院檢察署參加法
    治教育，該署檢察官即於97年9月8日以被告未履行緩起訴處
    分條件接受法治教育2場為由，依職權以97年度撤緩字第363
    號撤銷前揭緩起訴處分，並將該撤銷緩起訴書寄送至被告上
    揭住、居所等情，亦有該撤銷緩起訴處分書1份及送達證書2
    份附卷可查。
四、惟按，送達於在監獄或看守所之人，應囑託該監所長官為之
    ，刑事訴訟法第56條第2 項定有明文；寄存送達，依刑事訴
    訟法第62條準用民事訴訟法第138條第1項、第2 項之規定，
    亦係以不能依民事訴訟法第136、137條規定為送達者，始得
    為之；且自寄存之日起，經10日始發生效力。是倘應受送達
    人係在監執行之人，即應囑託監所長官為之，若以寄存送達
    方式為送達，該送達不能發生送達之效力。經查，被告於97
    年4月3日起，即因另涉違反毒品危害防制條例案件，羈押於
    臺灣臺中看守所，至同年11月5 日始釋放出所等情，有臺灣
    高等法院被告前案紀錄表、在監在押全國紀錄表各1 份在卷
    可按。而前揭通知被告應於97年4 月25日至臺灣臺中地方法
    院檢察署參加法治教育之97年3月20日中檢輝護屏字第02283
    9 號通知函寄存於臺中市警察局第六分局市政派出所10日（
    即同年4月4日）後，被告已因另案羈押於臺灣臺中看守所，
    而不生合法送達之效力；另上開臺灣臺中地方法院檢察署97
    年5 月28日中檢輝護屏字第084220號告誡函、97年度撤緩字
    第363 號撤銷緩起訴處分書，亦均因未囑託臺灣臺中看守所
    長官送達予被告，而未生合法送達之效力，俱堪認定。是以
    ，臺灣臺中地方法院檢察署之通知函、告誡函，既均未合法
    送達於被告，被告並未處於「客觀上已可收受該應受送達之
    文書」之狀態，而無從知悉應於何時參加法治教育，是檢察
    官逕以被告未參加法治教育2場次，違背刑事訴訟法第253條
    之2第1項第8 款之規定為由，而撤銷被告之緩起訴處分，顯
    非適法；又檢察官撤銷緩起訴處分書亦未合法送達於被告，
    被告之法定再議期間即無從起算，該撤銷緩起訴處分自仍處
    於尚未確定之狀態。乃檢察官未審酌上情，於撤銷緩起訴處
    分未確定前對被告上開犯行聲請簡易判決處刑，核與刑事訴
    訟法第253條之3第1項第3款、第256條之1第項規定之程式不
    合，其起訴程式顯已違背規定，爰不經言詞辯論，逕為諭知
    不受理之判決。
據上論斷，應依刑事訴訟法第452條、第303條第1款、第307條，
判決如主文。
中    華    民    國    98    年    1     月    14    日
                  刑事第十六庭  審判長法  官  陳玉聰
                                      法  官  洪挺梧
                                      法  官  郭妙俐
以上正本證明與原本無異。
如不服本判決應於收受判決後10日內向本院提出上訴書狀，並應
敘述具體理由；其未敘述上訴理由者，應於上訴期間屆滿後20日
內向本院補提理由書（均須按他造當事人之人數附繕本）「切勿
逕送上級法院」。
                                      書記官  廖鳳美
中    華    民    國    98    年     1    月    14    日


司法院資訊處製作；財團法人民間司法改革基金會備份。
